---
title: "Carteira de Investimento de Estúdios de Games 🎮"
output:
  html_document: default
  pdf_document: default
author: "Matheus Anido"
date: "2018-12-07"
---

```{r, eval=TRUE, message=F, warning=F, echo=FALSE}
library(tidyverse)
library(ggthemes)
library(gplots)
library(knitr)
library(quantmod)
library(rmarkdown)
library(shiny)
library(xts)
library(ggplot2)
library(TTR)
library(tidyquant)
library(gridExtra)
```

##Etapa 1: Estruturação (2.0 pontos)

###Passo 1: identificar o setor da economia (ex. aviação, tecnologia, automoveis, bancos etc.) (0.5 pontos)
Estúdios de Games

###Passo 2: Fazer um recorte do tempo (ex. 3 anos) (0.5 pontos)

###Passo 3: Iniciar uma breve descrição do setor (contexto) (0.5 pontos)


###Passo 4: Obtenção dos dados (dados das empresas selecionadas) (0.5 pontos)
Foram selecionadas quatro grandes empresas do setor de produção cinematográfica para o estudo durante um período de 3 anos. A partir da biblioteca *quantmod* podemos usar a função `getSymbols` e carregar as informações direto do *Yahoo Finance*.
```{r, eval=TRUE, include=FALSE, message=F, warning=F}
getSymbols("TTWO", from="2014-01-01", to="2017-01-01")
getSymbols("EA", from="2014-01-01", to="2017-01-01")
getSymbols("ATVI", from="2014-01-01", to="2017-01-01")
getSymbols("MSFT", from="2014-01-01", to="2017-01-01")
```

##Etapa 2 - Analise Fundamentalista (2.5 pontos)
###Passo 5: analise dos dados individuais (ex. BA, ERJ...) (1.0 ponto)
#### TTake-Two Interactive Software, Inc. (NASDAQ: TTWO)
Take-Two Interactive Software, Inc. (estilizada como Take-Two ou Take2) é uma multinacional americana publicadora, desenvolvedora e distribuidora de videogames e periféricos de videogame. A Take-Two é a proprietária integral da Rockstar Games e 2K Games. A sede da empresa está em Nova Iorque, com sede internacional em Windsor, Reino Unido. Locais de estúdio de desenvolvimento incluem San Diego, Vancouver, Toronto e Novato, Califórnia. A Take-Two tem publicado muitos jogos notáveis, incluindo a sua mais famosa série Grand Theft Auto, também as séries Carnival Games, Midnight Club, Manhunt e mais recentemente, BioShock. Como proprietária da 2K Games, publica os títulos populares da 2K Sports. Ela também atuou como editora do jogo de 2006 The Elder Scrolls IV: Oblivion, da Bethesda Softworks.

**Indicador** | **Valor**
------------- | -------------
Capitalização de Mercado | $12.090.000.000,00
Lucro Líquido Méd. a Comum (ttm) | $212.089.000,00 
Patrimônio Líquido Total | $1.488.970.000,00	
Lucro pro Ação Diluído (ttm) | 1,83
Retorno Sobre o Patrimônio Líquido (ttm) | 12,47%
Rendimento Anual de Dividendos Futuros | N/A
FALTA ESSE Número de Ações |  `r 2 + 2`

#### Electronic Arts Inc. (NASDAQ: EA)
A Electronic Arts Inc., comumente chamada de EA, é uma empresa desenvolvedora e distribuidora de jogos eletrônicos, situada em Redwood City, estado da Califórnia, nos Estados Unidos. Foi fundada em 28 de maio de 1982 por Trip Hawkins, período em que foi pioneira no mercado de jogos para computadores domésticos. Em 2011, a Electronic Arts era a terceira maior empresa do setor, por faturamento, atrás da Nintendo e da Activision Blizzard.

**Indicador** | **Valor**
------------- | -------------
Capitalização de Mercado | $25.340.000.000,00
Lucro Líquido Méd. a Comum (ttm) | $969.133.772,00
Patrimônio Líquido Total | $4.595.000.000,70
Lucro pro Ação Diluído (ttm) | 3,12
Retorno Sobre o Patrimônio Líquido (ttm) | 19,97%
Rendimento Anual de Dividendos Futuros | N/A
FALTA ESSE Número de Ações |  `r 2 + 2`

#### Activision Blizzard, Inc. (NASDAQ: ATVI)
Activision Blizzard, Inc. é uma empresa de jogos eletrônicos, resultado da fusão de duas desenvolvedoras e distribuidoras americanas de jogos eletrônicos Activision e Blizzard Entertainment. A fusão aconteceu no dia 9 de julho de 2008. É considerada como uma das maiores desenvolvedoras de jogos interativos do mundo.

**Indicador** | **Valor**
------------- | -------------
Capitalização de Mercado | $36.740.000.000,00
Lucro Líquido Méd. a Comum (ttm) | $577.000.000,00 
Patrimônio Líquido Total | $9.462.000.000,00	
Lucro pro Ação Diluído (ttm) | 0,76
Retorno Sobre o Patrimônio Líquido (ttm) | 5,59%
Rendimento Anual de Dividendos Futuros | 0,68%
FALTA ESSE Número de Ações |  `r 2 + 2`

#### Microsoft Corporation (NASDAQ: MSFT)
Washington, que desenvolve, fabrica, licencia, apoia e vende softwares de computador, produtos eletrônicos, computadores e serviços pessoais. Entre seus produtos de software mais conhecidos estão as linhas de sistemas operacionais Windows, a linha de aplicativos para escritório Office e o navegador Internet Explorer. Entre seus principais produtos de hardware estão os consoles de videogame Xbox, a série de tablets Surface e os Smartphones Microsoft Lumia, antiga Nokia.

**Indicador** | **Valor**
------------- | -------------
Capitalização de Mercado | $838.170.000.000,00
Lucro Líquido Méd. a Comum (ttm) | $18.820.000.000,00 
Patrimônio Líquido Total | $82.718.000.000,00	
Lucro pro Ação Diluído (ttm) | 2,43
Retorno Sobre o Patrimônio Líquido (ttm) | 21,43%
Rendimento Anual de Dividendos Futuros | 1,79%
FALTA ESSE Número de Ações |  `r 2 + 2`

###Passo 6: analise fundamentalista (apresentação e interpretação) (1.0 ponto)
Como uma análise fundamentalista completa é composta por inúmeros indicadores e se torna muitas vezes muito complexa, foram escolhidos apenas alguns indicadores para assim realizar a comparação com as outras companhias escolhidas.

#### P/VP
O indicador a ser verificado é a divisão entre a Capitalização de Mercado e o Patrimônio Líquido Total, que informa quanto o mercado está disposto a pagar sobre o Patrimônio Líquido da empresa (quanto o valor mais próximo de 1, melhor). Podemos certificar que mesmo com a consolidação da DIS a CMCSA é mais recomendada ao investimento.

**Ação** | **P/VP**
--- | ---
TTWO | 3,55
EA | 
ATVI | 4,69	
MSFT | 2,61

#### LPA
O indicador a ser verificado agora, Lucro por Ação Diluído, é Lucro Líquido nos últimos doze meses dividido pelo número de ações disponíveis no mercado. Podemos assim, certificar o quão lucrativa uma única ação foi nos últimos doze meses. Quanto maior esse valor, mais lucrativa ela é. Ao analisar a tabela podemos ver que a DIS eé disparada a que mais lucra no segmento, se tornando a preferidada ao analisarmos o indicador de LPA.

**Ação** | **LPA**
--- | ---
TTWO | 3,55
EA | 
ATVI | 4,69	
MSFT | 2,61

#### ROE
O indicador a ser verificado agora, Retorno sobre o Patrimônio Líquido, é Lucro Líquido nos últimos doze meses dividido pelo Patrimônio Líquido nos últimos doze meses. Em outras palavras, o ROE é a capacidade de um empresa de gerar lucro sobre o próprio patrimônio líquido dela. Ao compararmos as empresas selecionadas podemos verificar que embora a DIS tenha um valor de mercado maior, e lucro maiores, a CMCSA a consegue ultrapassar com 11% a mais de retorno sobre o patrimônio, o se tornando assim um ótimo custo benefício para investimento. Ate a FOX, que nos outros indicadores se mostrou menos eficiente que a DIS, ultrapassou o ROE gigante do Mickey.

**Ação** | **ROE**
--- | ---
TTWO | 3,55
EA | 
ATVI | 4,69	
MSFT | 2,61

#### Div. Yield
Outro indicador interessante a ser verificado é o Rendimento Anual de Dividendos Futuros, que é o quanto uma empresa paga em dividendos em relação ao preço de suas ações a cada ano. O que buscamos aqui são empresas que pagam um dividendo alto e tem um valor de ação não tão alto. Entretanto, DY elevados são, frequentemente, indicadores de baixas perspectivas de crescimento. Um DY muito elevado pode ser um alerta de que a empresa está enfrentando dificuldades financeiras e que o mercado espera que isso seja acompanhado por cortes nos dividendos futuros. Se atentando ao dados, verificamos que a quem mais paga dividendo é a CMCSA e com um preço de ação muito menor que a gigante DIS.

**Ação** | **Div. Yield** | **Valor da Ação**
--- | --- | ---
TTWO | 3,55 |
EA |  |
ATVI | 4,69	|
MSFT | 2,61 |

###Passo 7: Principais conclusões da analise fundamentalista (0.5 pontos)
Depois de todas as análises fundamentalistas chegamos a conclusão que as duas ações que mais se destacam no segmento são a DIS e CMCSA. Os bons valores nos indicadores refletem a atuação da DIS na produção de conteúdo de entretenimento como os filmes da franquia Marvel e Star Wars (que são fenômenos de bilheteria e de venda de produtos) e da produção de séries de TV nos EUA pela CMCSA, cujo estúdio é responsável por grande parte do conteúdo cabeado e aberto. Logo em seguida, temos a FOX com valores não tão animadores quanto as duas maiores (provavelmente devido aos cortes e o enfraquecimento do estúdio devido ao quase monopólio da DIS na produção de filmes blockbusters). Por último, a SNE, com valores ainda menores, devido ao mesmo motivo de enfraquecimento da FOX.

##Etapa 3 - Análise Técnica (2.5 pontos)

###Passo 8: Utilizar as medidas estudadas: MediaMovel, Bollinger Bands, Momentum. (1.5 pontos)
#### *Bollinger Bands*
```{r, eval=TRUE}
bbands.TTWO <- BBands(TTWO[,6], sd = 2, n = 20)
bbands.TTWO <- cbind(index(bbands.TTWO), data.frame(bbands.TTWO), data.frame(TTWO[,-5]))
rownames(bbands.TTWO) <- seq(1, nrow(bbands.TTWO), 1)
names(bbands.TTWO) <- paste(c("date", "dn", "mavg", "up", "pctB", "open","high","low","close","adjusted"))
bbands.TTWO <- bbands.TTWO[-c(1:20),]

TTWO.bband <- ggplot(data = bbands.TTWO, aes(x = date, y = close, open = open, close = close, low = low, high = high)) + geom_candlestick(color_up = "gray30", color_down = "gray30", fill_up = "green3", fill_down = "red")
TTWO.bband <- TTWO.bband + geom_bbands(ma_fun = SMA, sd = 2, n = 20, linetype = 2, size = 0.5, alpha = 0.2, fill = palette_light()[[1]], color_bands = palette_light()[[1]], color_ma = palette_light()[[2]])
TTWO.bband <- TTWO.bband + labs(title = "Bollinger Bands TTWO", x = NULL, y = "Valor da Ação")
TTWO.bband <- TTWO.bband + theme_tq() + theme(axis.title.x=element_blank(), axis.text.x=element_blank(), axis.ticks.x=element_blank())
TTWO.bband <- TTWO.bband + scale_y_continuous()
TTWO.pctB <- ggplot(data = bbands.TTWO, aes(date, pctB)) + geom_line(colour ="darkgreen", size = 0.5)
TTWO.pctB <- TTWO.pctB + labs(x = "Ano", y = "%B")
TTWO.pctB <- TTWO.pctB + theme_tq()
grid.arrange(TTWO.bband,TTWO.pctB, nrow = 2, heights=c(2/3, 1/3))
```

```{r, eval=TRUE}
bbands.EA <- BBands(EA[,6], sd = 2, n = 20)
bbands.EA <- cbind(index(bbands.EA), data.frame(bbands.EA), data.frame(EA[,-5]))
rownames(bbands.EA) <- seq(1, nrow(bbands.EA), 1)
names(bbands.EA) <- paste(c("date", "dn", "mavg", "up", "pctB", "open","high","low","close","adjusted"))
bbands.EA <- bbands.EA[-c(1:20),]

EA.bband <- ggplot(data = bbands.EA, aes(x = date, y = close, open = open, close = close, low = low, high = high)) + geom_candlestick(color_up = "gray30", color_down = "gray30", fill_up = "green3", fill_down = "red")
EA.bband <- EA.bband + geom_bbands(ma_fun = SMA, sd = 2, n = 20, linetype = 2, size = 0.5, alpha = 0.2, fill = palette_light()[[1]], color_bands = palette_light()[[1]], color_ma = palette_light()[[2]])
EA.bband <- EA.bband + labs(title = "Bollinger Bands EA", x = NULL, y = "Valor da Ação")
EA.bband <- EA.bband + theme_tq() + theme(axis.title.x=element_blank(), axis.text.x=element_blank(), axis.ticks.x=element_blank())
EA.bband <- EA.bband + scale_y_continuous()
EA.pctB <- ggplot(data = bbands.EA, aes(date, pctB)) + geom_line(colour ="darkgreen", size = 0.5)
EA.pctB <- EA.pctB + labs(x = "Ano", y = "%B")
EA.pctB <- EA.pctB + theme_tq()
grid.arrange(EA.bband,EA.pctB, nrow = 2, heights=c(2/3, 1/3))
```

```{r, eval=TRUE}
bbands.ATVI <- BBands(ATVI[,6], sd = 2, n = 20)
bbands.ATVI <- cbind(index(bbands.ATVI), data.frame(bbands.ATVI), data.frame(ATVI[,-5]))
rownames(bbands.ATVI) <- seq(1, nrow(bbands.ATVI), 1)
names(bbands.ATVI) <- paste(c("date", "dn", "mavg", "up", "pctB", "open","high","low","close","adjusted"))
bbands.ATVI <- bbands.ATVI[-c(1:20),]

ATVI.bband <- ggplot(data = bbands.ATVI, aes(x = date, y = close, open = open, close = close, low = low, high = high)) + geom_candlestick(color_up = "gray30", color_down = "gray30", fill_up = "green3", fill_down = "red")
ATVI.bband <- ATVI.bband + geom_bbands(ma_fun = SMA, sd = 2, n = 20, linetype = 2, size = 0.5, alpha = 0.2, fill = palette_light()[[1]], color_bands = palette_light()[[1]], color_ma = palette_light()[[2]])
ATVI.bband <- ATVI.bband + labs(title = "Bollinger Bands ATVI", x = NULL, y = "Valor da Ação")
ATVI.bband <- ATVI.bband + theme_tq() + theme(axis.title.x=element_blank(), axis.text.x=element_blank(), axis.ticks.x=element_blank())
ATVI.bband <- ATVI.bband + scale_y_continuous()
ATVI.pctB <- ggplot(data = bbands.ATVI, aes(date, pctB)) + geom_line(colour ="darkgreen", size = 0.5)
ATVI.pctB <- ATVI.pctB + labs(x = "Ano", y = "%B")
ATVI.pctB <- ATVI.pctB + theme_tq()
grid.arrange(ATVI.bband,ATVI.pctB, nrow = 2, heights=c(2/3, 1/3))
```

```{r, eval=TRUE}
bbands.MSFT <- BBands(MSFT[,6], sd = 2, n = 20)
bbands.MSFT <- cbind(index(bbands.MSFT), data.frame(bbands.MSFT), data.frame(MSFT[,-5]))
rownames(bbands.MSFT) <- seq(1, nrow(bbands.MSFT), 1)
names(bbands.MSFT) <- paste(c("date", "dn", "mavg", "up", "pctB", "open","high","low","close","adjusted"))
bbands.MSFT <- bbands.MSFT[-c(1:20),]

MSFT.bband <- ggplot(data = bbands.MSFT, aes(x = date, y = close, open = open, close = close, low = low, high = high)) + geom_candlestick(color_up = "gray30", color_down = "gray30", fill_up = "green3", fill_down = "red")
MSFT.bband <- MSFT.bband + geom_bbands(ma_fun = SMA, sd = 2, n = 20, linetype = 2, size = 0.5, alpha = 0.2, fill = palette_light()[[1]], color_bands = palette_light()[[1]], color_ma = palette_light()[[2]])
MSFT.bband <- MSFT.bband + labs(title = "Bollinger Bands MSFT", x = NULL, y = "Valor da Ação")
MSFT.bband <- MSFT.bband + theme_tq() + theme(axis.title.x=element_blank(), axis.text.x=element_blank(), axis.ticks.x=element_blank())
MSFT.bband <- MSFT.bband + scale_y_continuous()
MSFT.pctB <- ggplot(data = bbands.MSFT, aes(date, pctB)) + geom_line(colour ="darkgreen", size = 0.5)
MSFT.pctB <- MSFT.pctB + labs(x = "Ano", y = "%B")
MSFT.pctB <- MSFT.pctB + theme_tq()
grid.arrange(MSFT.bband,MSFT.pctB, nrow = 2, heights=c(2/3, 1/3))
```

#### Média Móvel
```{r, eval=TRUE}
TTWO.mm <- ggplot(data = bbands.TTWO, aes(x = date, y = close)) + geom_candlestick(aes(x = date, open = open, high = high,low = low,close = close), color_up = "gray30", color_down = "gray30", fill_up = "green3", fill_down = "red") + theme_tq()
TTWO.mm <- TTWO.mm + geom_ma(ma_fun = SMA, n  = 50, na.rm = T, linetype = 1, colour = "Turquoise 1")
TTWO.mm <- TTWO.mm + geom_ma(ma_fun = SMA, n = 200, na.rm = T, linetype = 1, colour = "darkorchid1")
TTWO.mm + labs(title = "Média Móvel TTWO", x = "Ano", y = "Valor da Ação")
``` 

```{r, eval=TRUE}
EA.mm <- ggplot(data = bbands.EA, aes(x = date, y = close)) + geom_candlestick(aes(x = date, open = open, high = high,low = low,close = close), color_up = "gray30", color_down = "gray30", fill_up = "green3", fill_down = "red") + theme_tq()
EA.mm <- EA.mm + geom_ma(ma_fun = SMA, n  = 50, na.rm = T, linetype = 1, colour = "Turquoise 1")
EA.mm <- EA.mm + geom_ma(ma_fun = SMA, n = 200, na.rm = T, linetype = 1, colour = "darkorchid1")
EA.mm + labs(title = "Média Móvel EA", x = "Ano", y = "Valor da Ação")
``` 

```{r, eval=TRUE}
ATVI.mm <- ggplot(data = bbands.ATVI, aes(x = date, y = close)) + geom_candlestick(aes(x = date, open = open, high = high,low = low,close = close), color_up = "gray30", color_down = "gray30", fill_up = "green3", fill_down = "red") + theme_tq()
ATVI.mm <- ATVI.mm + geom_ma(ma_fun = SMA, n  = 50, na.rm = T, linetype = 1, colour = "Turquoise 1")
ATVI.mm <- ATVI.mm + geom_ma(ma_fun = SMA, n = 200, na.rm = T, linetype = 1, colour = "darkorchid1")
ATVI.mm + labs(title = "Média Móvel ATVI", x = "Ano", y = "Valor da Ação")
``` 

```{r, eval=TRUE}
MSFT.mm <- ggplot(data = bbands.MSFT, aes(x = date, y = close)) + geom_candlestick(aes(x = date, open = open, high = high,low = low,close = close), color_up = "gray30", color_down = "gray30", fill_up = "green3", fill_down = "red") + theme_tq()
MSFT.mm <- MSFT.mm + geom_ma(ma_fun = SMA, n  = 50, na.rm = T, linetype = 1, colour = "Turquoise 1")
MSFT.mm <- MSFT.mm + geom_ma(ma_fun = SMA, n = 200, na.rm = T, linetype = 1, colour = "darkorchid1")
MSFT.mm + labs(title = "Média Móvel MSFT", x = "Ano", y = "Valor da Ação")
``` 

#### *Momentum*
```{r, eval=TRUE}
momentum.TTWO <- RSI(TTWO$TTWO.Close, n = 14)
momentum.TTWO <- cbind(index(momentum.TTWO), data.frame(momentum.TTWO))
rownames(bbands.TTWO) <- seq(1, nrow(bbands.TTWO), 1)
momentum.TTWO <- momentum.TTWO[-c(1:14),]
names(momentum.TTWO) <- paste(c("date","Momentum"))
TTWO.momentum <- ggplot(data = momentum.TTWO, aes (x = date, y = Momentum)) + geom_line() + theme_tq() + ylim(0, 100)
TTWO.momentum + labs(title = "Momentum TTWO",x = "Ano", y = "Momentum")
``` 

```{r, eval=TRUE}
momentum.EA <- RSI(EA$EA.Close, n = 14)
momentum.EA <- cbind(index(momentum.EA), data.frame(momentum.EA))
rownames(bbands.EA) <- seq(1, nrow(bbands.EA), 1)
momentum.EA <- momentum.EA[-c(1:14),]
names(momentum.EA) <- paste(c("date","Momentum"))
EA.momentum <- ggplot(data = momentum.EA, aes (x = date, y = Momentum)) + geom_line() + theme_tq() + ylim(0, 100)
EA.momentum + labs(title = "Momentum EA",x = "Ano", y = "Momentum")
```  

```{r, eval=TRUE}
momentum.ATVI <- RSI(ATVI$ATVI.Close, n = 14)
momentum.ATVI <- cbind(index(momentum.ATVI), data.frame(momentum.ATVI))
rownames(bbands.ATVI) <- seq(1, nrow(bbands.ATVI), 1)
momentum.ATVI <- momentum.ATVI[-c(1:14),]
names(momentum.ATVI) <- paste(c("date","Momentum"))
ATVI.momentum <- ggplot(data = momentum.ATVI, aes (x = date, y = Momentum)) + geom_line() + theme_tq() + ylim(0, 100)
ATVI.momentum + labs(title = "Momentum ATVI",x = "Ano", y = "Momentum")
``` 

```{r, eval=TRUE}
momentum.MSFT <- RSI(MSFT$MSFT.Close, n = 14)
momentum.MSFT <- cbind(index(momentum.MSFT), data.frame(momentum.MSFT))
rownames(bbands.MSFT) <- seq(1, nrow(bbands.MSFT), 1)
momentum.MSFT <- momentum.MSFT[-c(1:14),]
names(momentum.MSFT) <- paste(c("date","Momentum"))
MSFT.momentum <- ggplot(data = momentum.MSFT, aes (x = date, y = Momentum)) + geom_line() + theme_tq() + ylim(0, 100)
MSFT.momentum + labs(title = "Momentum MSFT",x = "Ano", y = "Momentum")
```

###Passo 9: Principais conclusões da Análise Técnica (1.0 ponto)

##Etapa 4- Formação da Carteira (3.0 pontos)

###Passo 10: Baseado nas informações e conclusões obtidas, você deverá compor uma carteira de investimento (ex. definindo pesos) (1.0 ponto)

###Passo 11: Realizar a análise da carteira (retorno esperado versus retorno de mercado e taxa livre de risco) e também o VaR (1% e 5%) (1.0 ponto)

###Passo 12: Justificar suas conclusões, apresentando vantagens e limitações. (1.0 ponto)