---
title: "Carteira de Investimento de Estúdios de Cinema 🎬"
output:
  html_document: default
  pdf_document: default
author: "Pedro Naresi"
date: "2018-12-07"
---

```{r, eval=TRUE, message=F, warning=F, echo=FALSE}
library(tidyverse)
library(ggthemes)
library(gplots)
library(knitr)
library(quantmod)
library(rmarkdown)
library(shiny)
library(xts)
library(ggplot2)
library(TTR)
library(tidyquant)
library(gridExtra)
```

##Etapa 1: Estruturação (2.0 pontos)

###Passo 1: identificar o setor da economia (ex. aviação, tecnologia, automoveis, bancos etc.) (0.5 pontos)
Estúdios de Cinema

###Passo 2: Fazer um recorte do tempo (ex. 3 anos) (0.5 pontos)
Para todas as empresas o recorte do tempo será feito considerando os dados desde 1 de Janeiro de 2014 até 01 de Janeiro de 2017.

###Passo 3: Iniciar uma breve descrição do setor (contexto) (0.5 pontos)
A indústria do cinema que para nós é um meio de entretenimento, onde podemos nos divertir, nos emocionar e entrarmos em contato com a arte audiovisual que é exposta pelos produtores do filmes, pode ser ainda mais interessante para que gosta de dinheiro e de lucros. Com o crescimento de franquias de cinema, que além de consolidadas a muitos anos, são extremamente populares ao redor do mundo, os investidores estão cada vez mais interessados em comprar ações da indústria do entretenimento.
Em 2017 obtivemos a maior arrecadação de todos os tempos na indústria do cinema, cerca de US$ 39,92 bilhões de dólares em todo o planeta, aonde US$ 11,12 bilhões só nos EUA. Estima-se que o valor chegue aos US$ 50 bilhões até 2020. Os títulos “A bela e a fera”, “Star Wars - Os últimos Jedi” e “Velozes e furiosos 8” foram os filmes que mais arrecadaram.
Os números, além de incríveis ao olhos dos leigos, são ainda mais incrível aos investidores e acionistas. [1]

###Passo 4: Obtenção dos dados (dados das empresas selecionadas) (0.5 pontos)
Foram selecionadas quatro grandes empresas do setor de produção cinematográfica para o estudo durante um período de 3 anos. A partir da biblioteca *quantmod* podemos usar a função `getSymbols` e carregar as informações direto do *Yahoo Finance*.
```{r, eval=TRUE, include=FALSE, message=F, warning=F}
getSymbols("SNE", from="2014-01-01", to="2017-01-01")
getSymbols("CMCSA", from="2014-01-01", to="2017-01-01")
getSymbols("FOX", from="2014-01-01", to="2017-01-01")
getSymbols("DIS", from="2014-01-01", to="2017-01-01")
```

##Etapa 2 - Analise Fundamentalista (2.5 pontos)
###Passo 5: analise dos dados individuais (ex. BA, ERJ...) (1.0 ponto)
#### The Walt Disney Company (NYSE: DIS)
The Walt Disney Company, conhecida simplesmente como Disney, é uma companhia multinacional estadunidense de mídia de massa sediada no Walt Disney Studios, em Burbank, Califórnia. Em dezembro de 2017 após a compra da 21st Century Fox, a empresa se tornou o maior conglomerado de mídia e entretenimento do planeta por receita, passando assim a Comcast. [2]

**Indicador** | **Valor**
------------- | -------------
Capitalização de Mercado | $173.594.000.000,00
Lucro Líquido Méd. a Comum (ttm) | $12.600.000.000,00 
Patrimônio Líquido Total | $48.773.000.000,00	
Lucro pro Ação Diluído (ttm) | 8,36
Retorno Sobre o Patrimônio Líquido (ttm) | 26,10%
Rendimento Anual de Dividendos Futuros | 1,50%
Número de Ações | 1.503.108.494,24

#### Sony Corporation (NYSE: SNE)
Sony Corporation é uma empresa multinacional japonesa, sendo o quinto maior conglomerado de mídia do planeta. também atua na indústria do entretenimento sendo proprietária dos estúdios de cinema Columbia Tri-Star Pictures (Sony Pictures) e posteriormente adquiriu a Metro-Goldwyn-Mayer (MGM), porém sem a franquia de Tom e Jerry, pois essa franquia não foi vendida e posteriormente foi afiliada a Warner Bros. [3]

**Indicador** | **Valor**
------------- | -------------
Capitalização de Mercado | $66.890.000.000,00
Lucro Líquido Méd. a Comum (ttm) | $6.160.000.000,00
Patrimônio Líquido Total | $26.343.705.279,90
Lucro pro Ação Diluído (ttm) | 4,76
Retorno Sobre o Patrimônio Líquido (ttm) | 19,80%
Rendimento Anual de Dividendos Futuros | 0,54%
Número de Ações | 1.503.108.494,24

#### Twenty-First Century Fox, Inc. (NasdaqGS: FOX)
A 21st Century Fox é uma empresa multinacional americana de meios de comunicação em massa sediada em Midtown Manhattan, Cidade de Nova Iorque. É uma das duas empresas que foram formadas a partir da separação dos negócios de editoração da News Corporation em 2013, tal como foi fundada em 1979 por Rupert Murdoch. [4]

**Indicador** | **Valor**
------------- | -------------
Capitalização de Mercado | $91.780.000.000,00
Lucro Líquido Méd. a Comum (ttm) | $4.930.000.000,00 
Patrimônio Líquido Total | $19.564.000.000,00	
Lucro pro Ação Diluído (ttm) | 2,63
Retorno Sobre o Patrimônio Líquido (ttm) | 25,67%
Rendimento Anual de Dividendos Futuros | 0,74%
Número de Ações | 1.871.915.153,98

#### Comcast Corporation (NasdaqGS: CMCSA)
A Comcast Corporation é um conglomerado de mídia e entretenimento dos Estados Unidos, fundado no ano de 1963. Em sua lista de aquisições, encontra-se a empresa NBC Universal, a produtora de animações DreamWorks e várias outras empresas. [5]

**Indicador** | **Valor**
------------- | -------------
Capitalização de Mercado | $179.340.000.000,00
Lucro Líquido Méd. a Comum (ttm) | $24.200.000.000,00 
Patrimônio Líquido Total | $68.606.000.000,00	
Lucro pro Ação Diluído (ttm) | 5,18
Retorno Sobre o Patrimônio Líquido (ttm) | 37,03%
Rendimento Anual de Dividendos Futuros | 2,03%
Número de Ações | 4.597.282.448,01

###Passo 6: analise fundamentalista (apresentação e interpretação) (1.0 ponto)
Como uma análise fundamentalista completa é composta por inúmeros indicadores e se torna muitas vezes muito complexa, foram escolhidos apenas alguns indicadores para assim realizar a comparação com as outras companhias escolhidas.

#### P/VP
O indicador a ser verificado é a divisão entre a Capitalização de Mercado e o Patrimônio Líquido Total, que informa quanto o mercado está disposto a pagar sobre o Patrimônio Líquido da empresa (quanto o valor mais próximo de 1, melhor). Podemos certificar que mesmo com a consolidação da DIS a CMCSA é mais recomendada ao investimento.

**Ação** | **P/VP**
--- | ---
DIS | 3,55
SNE | 1,37
FOX | 4,69	
CMCSA | 2,61

#### LPA
O indicador a ser verificado agora, Lucro por Ação Diluído, é Lucro Líquido nos últimos doze meses dividido pelo número de ações disponíveis no mercado. Podemos assim, certificar o quão lucrativa uma única ação foi nos últimos doze meses. Quanto maior esse valor, mais lucrativa ela é. Ao analisar a tabela podemos ver que a DIS é disparada a que mais lucra no segmento, se tornando a preferidada ao analisarmos o indicador de LPA.

**Ação** | **LPA**
--- | ---
DIS | 8,36
SNE | 4,76
FOX | 2,63	
CMCSA | 5,18

#### ROE
O indicador a ser verificado agora, Retorno sobre o Patrimônio Líquido, é Lucro Líquido nos últimos doze meses dividido pelo Patrimônio Líquido nos últimos doze meses. Em outras palavras, o ROE é a capacidade de um empresa de gerar lucro sobre o próprio patrimônio líquido dela. Ao compararmos as empresas selecionadas podemos verificar que embora a DIS tenha um valor de mercado maior, e lucro maiores, a CMCSA a consegue ultrapassar com 11% a mais de retorno sobre o patrimônio, o se tornando assim um ótimo custo benefício para investimento. Até a FOX, que nos outros indicadores se mostrou menos eficiente que a DIS, ultrapassou o ROE gigante do Mickey.

**Ação** | **ROE**
--- | ---
DIS | 26,10%
SNE | 19,80%
FOX | 25,67%
CMCSA | 37,03%

#### Div. Yield
Outro indicador interessante a ser verificado é o Rendimento Anual de Dividendos Futuros, que é o quanto uma empresa paga em dividendos em relação ao preço de suas ações a cada ano. O que buscamos aqui são empresas que pagam um dividendo alto e tem um valor de ação não tão alto. Entretanto, DY elevados são, frequentemente, indicadores de baixas perspectivas de crescimento. Um DY muito elevado pode ser um alerta de que a empresa está enfrentando dificuldades financeiras e que o mercado espera que isso seja acompanhado por cortes nos dividendos futuros. Se atentando ao dados, verificamos que a quem mais paga dividendo é a CMCSA e com um preço de ação muito menor que a gigante DIS.

**Ação** | **Div. Yield** | **Valor da Ação**
--- | --- | ---
DIS | 1,50% | $115,49
SNE | 0,54% | $44,50
FOX | 0,74% | $49,03
CMCSA | 2,03% | $39,01

###Passo 7: Principais conclusões da analise fundamentalista (0.5 pontos)
Depois de todas as análises fundamentalistas chegamos a conclusão que as duas ações que mais se destacam no segmento são a DIS e CMCSA. Os bons valores nos indicadores refletem a atuação da DIS na produção de conteúdo de entretenimento como os filmes da franquia Marvel e Star Wars (que são fenômenos de bilheteria e de venda de produtos) e da produção de séries de TV nos EUA pela CMCSA, cujo estúdio é responsável por grande parte do conteúdo cabeado e aberto. Logo em seguida, temos a FOX com valores não tão animadores quanto as duas maiores (provavelmente devido aos cortes e o enfraquecimento do estúdio devido ao quase monopólio da DIS na produção de filmes blockbusters). Por último, a SNE, com valores ainda menores, devido ao mesmo motivo de enfraquecimento da FOX.

##Etapa 3 - Análise Técnica (2.5 pontos)

###Passo 8: Utilizar as medidas estudadas: Média Móvel, Bollinger Bands, Momentum. (1.5 pontos)
#### *Bollinger Bands*
```{r, eval=TRUE}
bbands.DIS <- BBands(DIS[,6], sd = 2, n = 20)
bbands.DIS <- cbind(index(bbands.DIS), data.frame(bbands.DIS), data.frame(DIS[,-5]))
rownames(bbands.DIS) <- seq(1, nrow(bbands.DIS), 1)
names(bbands.DIS) <- paste(c("date", "dn", "mavg", "up", "pctB", "open","high","low","close","adjusted"))
bbands.DIS <- bbands.DIS[-c(1:20),]

DIS.bband <- ggplot(data = bbands.DIS, aes(x = date, y = close, open = open, close = close, low = low, high = high)) + geom_candlestick(color_up = "gray30", color_down = "gray30", fill_up = "green3", fill_down = "red")
DIS.bband <- DIS.bband + geom_bbands(ma_fun = SMA, sd = 2, n = 20, linetype = 2, size = 0.5, alpha = 0.2, fill = palette_light()[[1]], color_bands = palette_light()[[1]], color_ma = palette_light()[[2]])
DIS.bband <- DIS.bband + labs(title = "Bollinger Bands DIS", x = NULL, y = "Valor da Ação")
DIS.bband <- DIS.bband + theme_tq() + theme(axis.title.x=element_blank(), axis.text.x=element_blank(), axis.ticks.x=element_blank())
DIS.bband <- DIS.bband + scale_y_continuous()
DIS.pctB <- ggplot(data = bbands.DIS, aes(date, pctB)) + geom_line(colour ="darkgreen", size = 0.5)
DIS.pctB <- DIS.pctB + labs(x = "Ano", y = "%B")
DIS.pctB <- DIS.pctB + theme_tq()
grid.arrange(DIS.bband,DIS.pctB, nrow = 2, heights=c(2/3, 1/3))
```

Ao analisar o gráfico de Bollinger Bands da DIS podemos de cara encontrar três momentos onde o ativo entrou em oversold (vela ultrapassa a banda inferior), que foram datas em 2014, 2015 e 2016 (uma média de uma vez por ano). Em nenhum momento o ativo entrou em um overbought significativo. Em relação a volatilidade: o ativo se comprou pouco volátil, entretanto, em alguns momento, principalmente em 2016, a distância entre as bandas aumentou muito e logo em seguida o ativo entrou em oversold.

```{r, eval=TRUE}
bbands.SNE <- BBands(SNE[,6], sd = 2, n = 20)
bbands.SNE <- cbind(index(bbands.SNE), data.frame(bbands.SNE), data.frame(SNE[,-5]))
rownames(bbands.SNE) <- seq(1, nrow(bbands.SNE), 1)
names(bbands.SNE) <- paste(c("date", "dn", "mavg", "up", "pctB", "open","high","low","close","adjusted"))
bbands.SNE <- bbands.SNE[-c(1:20),]

SNE.bband <- ggplot(data = bbands.SNE, aes(x = date, y = close, open = open, close = close, low = low, high = high)) + geom_candlestick(color_up = "gray30", color_down = "gray30", fill_up = "green3", fill_down = "red")
SNE.bband <- SNE.bband + geom_bbands(ma_fun = SMA, sd = 2, n = 20, linetype = 2, size = 0.5, alpha = 0.2, fill = palette_light()[[1]], color_bands = palette_light()[[1]], color_ma = palette_light()[[2]])
SNE.bband <- SNE.bband + labs(title = "Bollinger Bands SNE", x = NULL, y = "Valor da Ação")
SNE.bband <- SNE.bband + theme_tq() + theme(axis.title.x=element_blank(), axis.text.x=element_blank(), axis.ticks.x=element_blank())
SNE.bband <- SNE.bband + scale_y_continuous()
SNE.pctB <- ggplot(data = bbands.SNE, aes(date, pctB)) + geom_line(colour ="darkgreen", size = 0.5)
SNE.pctB <- SNE.pctB + labs(x = "Ano", y = "%B")
SNE.pctB <- SNE.pctB + theme_tq()
grid.arrange(SNE.bband,SNE.pctB, nrow = 2, heights=c(2/3, 1/3))
```

Ao analisar o gráfico de Bollinger Bands da SNE podemos de cara encontrar um momento onde o ativo entrou em oversold significativo (vela ultrapassa a banda inferior), que foi no segundo semestre de 2016. Em nenhum momento o ativo entrou em um overbought significativo. Em relação a volatilidade: o ativo se comportou pouco volátil (menos volátil  que a DIS), entretanto, momentos antes do oversold de 2016, a volatilidade atingiu um valor muito alto.

```{r, eval=TRUE}
bbands.FOX <- BBands(FOX[,6], sd = 2, n = 20)
bbands.FOX <- cbind(index(bbands.FOX), data.frame(bbands.FOX), data.frame(FOX[,-5]))
rownames(bbands.FOX) <- seq(1, nrow(bbands.FOX), 1)
names(bbands.FOX) <- paste(c("date", "dn", "mavg", "up", "pctB", "open","high","low","close","adjusted"))
bbands.FOX <- bbands.FOX[-c(1:20),]

FOX.bband <- ggplot(data = bbands.FOX, aes(x = date, y = close, open = open, close = close, low = low, high = high)) + geom_candlestick(color_up = "gray30", color_down = "gray30", fill_up = "green3", fill_down = "red")
FOX.bband <- FOX.bband + geom_bbands(ma_fun = SMA, sd = 2, n = 20, linetype = 2, size = 0.5, alpha = 0.2, fill = palette_light()[[1]], color_bands = palette_light()[[1]], color_ma = palette_light()[[2]])
FOX.bband <- FOX.bband + labs(title = "Bollinger Bands FOX", x = NULL, y = "Valor da Ação")
FOX.bband <- FOX.bband + theme_tq() + theme(axis.title.x=element_blank(), axis.text.x=element_blank(), axis.ticks.x=element_blank())
FOX.bband <- FOX.bband + scale_y_continuous()
FOX.pctB <- ggplot(data = bbands.FOX, aes(date, pctB)) + geom_line(colour ="darkgreen", size = 0.5)
FOX.pctB <- FOX.pctB + labs(x = "Ano", y = "%B")
FOX.pctB <- FOX.pctB + theme_tq()
grid.arrange(FOX.bband,FOX.pctB, nrow = 2, heights=c(2/3, 1/3))
```

Ao analisar o gráfico de Bollinger Bands da FOX podemos verificar três momentos onde o ativo entrou em oversold significativo (vela ultrapassa a banda inferior), que foi duas vezes em 2015 e uma em 2016.  Em nenhum momento o ativo entrou em um overbought significativo. A FOX começou o ano de 2014 com um crescimento muito bom, entretanto, ao começar 2015, os valores começaram a cair e a volatilidade aumentar,. Foi então que no 3º bimestre de novembro houve uma queda muito drástica no valor da ação, que chegou algo em torno da metade do valor em que a FOX começou o ano de 2015. 

```{r, eval=TRUE}
bbands.CMCSA <- BBands(CMCSA[,6], sd = 2, n = 20)
bbands.CMCSA <- cbind(index(bbands.CMCSA), data.frame(bbands.CMCSA), data.frame(CMCSA[,-5]))
rownames(bbands.CMCSA) <- seq(1, nrow(bbands.CMCSA), 1)
names(bbands.CMCSA) <- paste(c("date", "dn", "mavg", "up", "pctB", "open","high","low","close","adjusted"))
bbands.CMCSA <- bbands.CMCSA[-c(1:20),]

CMCSA.bband <- ggplot(data = bbands.CMCSA, aes(x = date, y = close, open = open, close = close, low = low, high = high)) + geom_candlestick(color_up = "gray30", color_down = "gray30", fill_up = "green3", fill_down = "red")
CMCSA.bband <- CMCSA.bband + geom_bbands(ma_fun = SMA, sd = 2, n = 20, linetype = 2, size = 0.5, alpha = 0.2, fill = palette_light()[[1]], color_bands = palette_light()[[1]], color_ma = palette_light()[[2]])
CMCSA.bband <- CMCSA.bband + labs(title = "Bollinger Bands CMCSA", x = NULL, y = "Valor da Ação")
CMCSA.bband <- CMCSA.bband + theme_tq() + theme(axis.title.x=element_blank(), axis.text.x=element_blank(), axis.ticks.x=element_blank())
CMCSA.bband <- CMCSA.bband + scale_y_continuous()
CMCSA.pctB <- ggplot(data = bbands.CMCSA, aes(date, pctB)) + geom_line(colour ="darkgreen", size = 0.5)
CMCSA.pctB <- CMCSA.pctB + labs(x = "Ano", y = "%B")
CMCSA.pctB <- CMCSA.pctB + theme_tq()
grid.arrange(CMCSA.bband,CMCSA.pctB, nrow = 2, heights=c(2/3, 1/3))
```

Ao analisar o gráfico de Bollinger Bands da CMCSA podemos verificar apenas um momento onde a ação entrou em oversold significativo (vela ultrapassa a banda inferior), que foi no 3º bimestre de 2015. Em nenhum momento o ativo entrou em um overbought significativo. A CMCSA começou o ano de 2014 com um crescimento muito bom,  se manter em crescimento constante. Embora algumas quedas e variações durante o caminho, a volatilidade se mostrou baixa e o ativo em três anos passou a valer um terço a mais do valor inicial da amostra. 

#### Média Móvel
```{r, eval=TRUE}
DIS.mm <- ggplot(data = bbands.DIS, aes(x = date, y = close)) + geom_candlestick(aes(x = date, open = open, high = high,low = low,close = close), color_up = "gray30", color_down = "gray30", fill_up = "green3", fill_down = "red") + theme_tq()
DIS.mm <- DIS.mm + geom_ma(ma_fun = SMA, n  = 50, na.rm = T, linetype = 1, colour = "Turquoise 1")
DIS.mm <- DIS.mm + geom_ma(ma_fun = SMA, n = 200, na.rm = T, linetype = 1, colour = "darkorchid1")
DIS.mm + labs(title = "Média Móvel DIS", x = "Ano", y = "Valor da Ação")
``` 

```{r, eval=TRUE}
SNE.mm <- ggplot(data = bbands.SNE, aes(x = date, y = close)) + geom_candlestick(aes(x = date, open = open, high = high,low = low,close = close), color_up = "gray30", color_down = "gray30", fill_up = "green3", fill_down = "red") + theme_tq()
SNE.mm <- SNE.mm + geom_ma(ma_fun = SMA, n  = 50, na.rm = T, linetype = 1, colour = "Turquoise 1")
SNE.mm <- SNE.mm + geom_ma(ma_fun = SMA, n = 200, na.rm = T, linetype = 1, colour = "darkorchid1")
SNE.mm + labs(title = "Média Móvel SNE", x = "Ano", y = "Valor da Ação")
``` 

```{r, eval=TRUE}
FOX.mm <- ggplot(data = bbands.FOX, aes(x = date, y = close)) + geom_candlestick(aes(x = date, open = open, high = high,low = low,close = close), color_up = "gray30", color_down = "gray30", fill_up = "green3", fill_down = "red") + theme_tq()
FOX.mm <- FOX.mm + geom_ma(ma_fun = SMA, n  = 50, na.rm = T, linetype = 1, colour = "Turquoise 1")
FOX.mm <- FOX.mm + geom_ma(ma_fun = SMA, n = 200, na.rm = T, linetype = 1, colour = "darkorchid1")
FOX.mm + labs(title = "Média Móvel FOX", x = "Ano", y = "Valor da Ação")
``` 

```{r, eval=TRUE}
CMCSA.mm <- ggplot(data = bbands.CMCSA, aes(x = date, y = close)) + geom_candlestick(aes(x = date, open = open, high = high,low = low,close = close), color_up = "gray30", color_down = "gray30", fill_up = "green3", fill_down = "red") + theme_tq()
CMCSA.mm <- CMCSA.mm + geom_ma(ma_fun = SMA, n  = 50, na.rm = T, linetype = 1, colour = "Turquoise 1")
CMCSA.mm <- CMCSA.mm + geom_ma(ma_fun = SMA, n = 200, na.rm = T, linetype = 1, colour = "darkorchid1")
CMCSA.mm + labs(title = "Média Móvel CMCSA", x = "Ano", y = "Valor da Ação")
``` 

#### *Momentum*
```{r, eval=TRUE}
momentum.DIS <- RSI(DIS$DIS.Close, n = 14)
momentum.DIS <- cbind(index(momentum.DIS), data.frame(momentum.DIS))
rownames(bbands.DIS) <- seq(1, nrow(bbands.DIS), 1)
momentum.DIS <- momentum.DIS[-c(1:14),]
names(momentum.DIS) <- paste(c("date","Momentum"))
DIS.momentum <- ggplot(data = momentum.DIS, aes (x = date, y = Momentum)) + geom_line() + theme_tq() + ylim(0, 100)
DIS.momentum + labs(title = "Momentum DIS",x = "Ano", y = "Momentum")
``` 

```{r, eval=TRUE}
momentum.SNE <- RSI(SNE$SNE.Close, n = 14)
momentum.SNE <- cbind(index(momentum.SNE), data.frame(momentum.SNE))
rownames(bbands.SNE) <- seq(1, nrow(bbands.SNE), 1)
momentum.SNE <- momentum.SNE[-c(1:14),]
names(momentum.SNE) <- paste(c("date","Momentum"))
SNE.momentum <- ggplot(data = momentum.SNE, aes (x = date, y = Momentum)) + geom_line() + theme_tq() + ylim(0, 100)
SNE.momentum + labs(title = "Momentum SNE",x = "Ano", y = "Momentum")
```  

```{r, eval=TRUE}
momentum.FOX <- RSI(FOX$FOX.Close, n = 14)
momentum.FOX <- cbind(index(momentum.FOX), data.frame(momentum.FOX))
rownames(bbands.FOX) <- seq(1, nrow(bbands.FOX), 1)
momentum.FOX <- momentum.FOX[-c(1:14),]
names(momentum.FOX) <- paste(c("date","Momentum"))
FOX.momentum <- ggplot(data = momentum.FOX, aes (x = date, y = Momentum)) + geom_line() + theme_tq() + ylim(0, 100)
FOX.momentum + labs(title = "Momentum FOX",x = "Ano", y = "Momentum")
``` 

```{r, eval=TRUE}
momentum.CMCSA <- RSI(CMCSA$CMCSA.Close, n = 14)
momentum.CMCSA <- cbind(index(momentum.CMCSA), data.frame(momentum.CMCSA))
rownames(bbands.CMCSA) <- seq(1, nrow(bbands.CMCSA), 1)
momentum.CMCSA <- momentum.CMCSA[-c(1:14),]
names(momentum.CMCSA) <- paste(c("date","Momentum"))
CMCSA.momentum <- ggplot(data = momentum.CMCSA, aes (x = date, y = Momentum)) + geom_line() + theme_tq() + ylim(0, 100)
CMCSA.momentum + labs(title = "Momentum CMCSA",x = "Ano", y = "Momentum")
```

###Passo 9: Principais conclusões da Análise Técnica (1.0 ponto)

##Etapa 4- Formação da Carteira (3.0 pontos)

###Passo 10: Baseado nas informações e conclusões obtidas, você deverá compor uma carteira de investimento (ex. definindo pesos) (1.0 ponto)

###Passo 11: Realizar a análise da carteira (retorno esperado versus retorno de mercado e taxa livre de risco) e também o VaR (1% e 5%) (1.0 ponto)

###Passo 12: Justificar suas conclusões, apresentando vantagens e limitações. (1.0 ponto)

## Referências
[1] - http://www.webnoticias.fic.ufg.br/n/68881-industria-de-games-supera-o-faturamento-de-hollywood
[2] - https://pt.wikipedia.org/wiki/The_Walt_Disney_Company
[3] - https://pt.wikipedia.org/wiki/Sony
[4] - https://pt.wikipedia.org/wiki/21st_Century_Fox
[5] - https://pt.wikipedia.org/wiki/Comcast