---
title: "Carteira de Investimento de Estúdios de Cinema"
output:
  html_document: default
  pdf_document: default
author: "Matheus Anido & Pedro Naresi"
date: "2018-12-05"
---

## Introdução
A indústria do cinema que para nós é um meio de entretenimento, onde podemos nos divertir, nos emocionar e entrarmos em contato com a arte audiovisual que é exposta pelos produtores do filmes, pode ser ainda mais interessante para que gosta de dinheiro e de lucros. Com o crescimento de franquias de cinema, que além de consolidadas a muitos anos, são extremamente populares ao redor do mundo, os investidores estão cada vez mais interessados em comprar ações da indústria do entretenimento. O trabalho de redigido aqui, trata-se de uma análise dos grandes estúdios de cinema da atualidade, e o quão animadores são os números para que gosta de transformar dinheiro em ainda mais dinheiro. Por fim, o desenvolvimento de uma carteira de investimento com os pesos mais adequados estipulados pelos autores.

## Estruturação
### Indústria do Cinema
Em 2017 obtivemos a maior arrecadação de todos os tempos na indústria do cinema, cerca de US$ 39,92 bilhões de dólares em todo o planeta, aonde US$ 11,12 bilhões só nos EUA. Estima-se que o valor chegue aos US$ 50 bilhões até 2020. Os títulos “A bela e a fera”, “Star Wars - Os últimos Jedi” e “Velozes e furiosos 8” foram os filmes que mais arrecadaram.
Os números, além de incríveis ao olhos dos leigos, é ainda mais incrível aos investidores e acionistas.

### Obtenção dos Dados
Para desenvolvimento do trabalho e obtenção dos dados foram utilizadas as seguintes bibliotecas: 
```{r, eval=TRUE, message=F, warning=F}
library(tidyverse)
library(ggthemes)
library(gplots)
library(knitr)
library(quantmod)
library(rmarkdown)
library(shiny)
library(xts)
library(ggplot2)
library(TTR)
library(tidyquant)
library(gridExtra)
```

Foram selecionadas quatro grandes empresas do setor de produção cinematográfica para o estudo durante um período de 3 anos. A partir da biblioteca *quantmod* podemos usar a função `getSymbols` e carregar as informações direto do *Yahoo Finance*.
```{r, eval=TRUE, include=FALSE, message=F, warning=F}
getSymbols("SNE", from="2014-01-01", to="2017-01-01")
getSymbols("CMCSA", from="2014-01-01", to="2017-01-01")
getSymbols("FOX", from="2014-01-01", to="2017-01-01")
getSymbols("DIS", from="2014-01-01", to="2017-01-01")
```

## Análise Fundamentalista
A Análise fundamentalista é a análise da situação financeira, econômica e mercadológica de uma empresa, um setor ou dado econômico, uma commodity ou uma moeda e suas expectativas e projeções para o futuro.

### Análise dos Dados Individuais
#### The Walt Disney Company (NYSE: DIS)
The Walt Disney Company, conhecida simplesmente como Disney, é uma companhia multinacional estadunidense de mídia de massa sediada no Walt Disney Studios, em Burbank, Califórnia. Em dezembro de 2017 após a compra da 21st Century Fox, a empresa se tornou o maior conglomerado de mídia e entretenimento do planeta por receita, passando assim a Comcast.

**Indicador** | **Valor**
------------- | -------------
Capitalização de Mercado | $173.594.000.000,00
Lucro Líquido Méd. a Comum (ttm) | $12.600.000.000,00 
Patrimônio Líquido Total | $48.773.000.000,00	
Lucro pro Ação Diluído (ttm) | 8,36
Retorno Sobre o Patrimônio Líquido (ttm) | 26,10%
Rendimento Anual de Dividendos Futuros | 1,50%
Número de Ações | 1.503.108.494,24

#### Sony Corporation (NYSE: SNE) TEM QUE ARRUMAR TA EM MOEDA JAPA
Sony Corporation é uma empresa multinacional japonesa, sendo o quinto maior conglomerado de mídia do planeta. também atua na indústria do entretenimento sendo proprietária dos estúdios de cinema Columbia Tri-Star Pictures (Sony Pictures) e posteriormente adquiriu a Metro-Goldwyn-Mayer (MGM), porém sem a franquia de Tom e Jerry, pois essa franquia não foi vendida e posteriormente foi afiliada a Warner Bros.

**Indicador** | **Valor**
------------- | -------------
Capitalização de Mercado | $66.890.000.000,00
Lucro Líquido Méd. a Comum (ttm) | $54.133.772,00 ESSE
Patrimônio Líquido Total | $26.077.064.039,70	ESSE
Lucro pro Ação Diluído (ttm) | 4,76 ESSE
Retorno Sobre o Patrimônio Líquido (ttm) | 19,80%
Rendimento Anual de Dividendos Futuros | 0,54%
Número de Ações | 1.503.108.494,24

#### Twenty-First Century Fox, Inc. (NasdaqGS: FOX)
A 21st Century Fox é uma empresa multinacional americana de meios de comunicação em massa sediada em Midtown Manhattan, Cidade de Nova Iorque. É uma das duas empresas que foram formadas a partir da separação dos negócios de editoração da News Corporation em 2013, tal como foi fundada em 1979 por Rupert Murdoch.

**Indicador** | **Valor**
------------- | -------------
Capitalização de Mercado | $91.780.000.000,00
Lucro Líquido Méd. a Comum (ttm) | $4.930.000.000,00 
Patrimônio Líquido Total | $19.564.000.000,00	
Lucro pro Ação Diluído (ttm) | 2,63
Retorno Sobre o Patrimônio Líquido (ttm) | 25,67%
Rendimento Anual de Dividendos Futuros | 0,74%
Número de Ações | 1.871.915.153,98

#### Comcast Corporation (NasdaqGS: CMCSA)
A Comcast Corporation é um conglomerado de mídia e entretenimento dos Estados Unidos, fundado no ano de 1963. Em sua lista de aquisições, encontra-se a empresa NBC Universal, a produtora de animações DreamWorks e várias outras empresas.

**Indicador** | **Valor**
------------- | -------------
Capitalização de Mercado | $179.340.000.000,00
Lucro Líquido Méd. a Comum (ttm) | $24.200.000.000,00 
Patrimônio Líquido Total | $68.606.000.000,00	
Lucro pro Ação Diluído (ttm) | 5,18
Retorno Sobre o Patrimônio Líquido (ttm) | 37,03%
Rendimento Anual de Dividendos Futuros | 2,03%
Número de Ações | 4.597.282.448,01

### Interpretação dos Dados

Como uma análise fundamentalista completa é composta por inúmeros indicadores e se torna muitas vezes muito complexa, foram escolhidos apenas alguns indicadores para assim realizar a comparação com as outras companhias escolhidas.

#### P/VP
O indicador a ser verificado é a divisão entre a Capitalização de Mercado e o Patrimônio Líquido Total, que informa quanto o mercado está disposto a pagar sobre o Patrimônio Líquido da empresa (quanto o valor mais próximo de 1, melhor). Podemos certificar que mesmo com a consolidação da DIS a CMCSA é mais recomendada ao investimento.

**Ação** | **P/VP**
--- | ---
DIS | 3,55
SNE | 
FOX | 4,69	
CMCSA | 2,61

#### LPA
O indicador a ser verificado agora, Lucro por Ação Diluído, é Lucro Líquido nos últimos doze meses dividido pelo número de ações disponíveis no mercado. Podemos assim, certificar o quão lucrativa uma única ação foi nos últimos doze meses. Quanto maior esse valor, mais lucrativa ela é. Ao analisar a tabela podemos ver que a DIS eé disparada a que mais lucra no segmento, se tornando a preferidada ao analisarmos o indicador de LPA.

**Ação** | **LPA**
--- | ---
DIS | 8,36
SNE | 
FOX | 2,63	
CMCSA | 5,18

#### ROE
O indicador a ser verificado agora, Retorno sobre o Patrimônio Líquido, é Lucro Líquido nos últimos doze meses dividido pelo Patrimônio Líquido nos últimos doze meses. Em outras palavras, o ROE é a capacidade de um empresa de gerar lucro sobre o próprio patrimônio líquido dela. Ao compararmos as empresas selecionadas podemos verificar que embora a DIS tenha um valor de mercado maior, e lucro maiores, a CMCSA a consegue ultrapassar com 11% a mais de retorno sobre o patrimônio, o se tornando assim um ótimo custo benefício para investimento. Ate a FOX, que nos outros indicadores se mostrou menos eficiente que a DIS, ultrapassou o ROE gigante do Mickey.

**Ação** | **ROE**
--- | ---
DIS | 26,10%
SNE | 
FOX | 25,67%
CMCSA | 37,03%

#### Div. Yield
Outro indicador interessante a ser verificado é o Rendimento Anual de Dividendos Futuros, que é o quanto uma empresa paga em dividendos em relação ao preço de suas ações a cada ano. O que buscamos aqui são empresas que pagam um dividendo alto e tem um valor de ação não tão alto. Entretanto, DY elevados são, frequentemente, indicadores de baixas perspectivas de crescimento. Um DY muito elevado pode ser um alerta de que a empresa está enfrentando dificuldades financeiras e que o mercado espera que isso seja acompanhado por cortes nos dividendos futuros. Se atentando ao dados, verificamos que a quem mais paga dividendo é a CMCSA e com um preço de ação muito menor que a gigante DIS.

**Ação** | **Div. Yield** | **Valor da Ação**
--- | --- | ---
DIS | 1,50% | $115,49
SNE | 0,00% |
FOX | 0,74% | $49,03
CMCSA | 2,03% | $39,01

### Conclusões sobre a Análise Fundamentalista
Depois de todas as análises fundamentalistas chegamos a conclusão que as duas ações que mais se destacam no segmento são a DIS e CMCSA. Os bons valores nos indicadores refletem a atuação da DIS na produção de conteúdo de entretenimento como os filmes da franquia Marvel e Star Wars (que são fenômenos de bilheteria e de venda de produtos) e da produção de séries de TV nos EUA pela CMCSA, cujo estúdio é responsável por grande parte do conteúdo cabeado e aberto. Logo em seguida, temos a FOX com valores não tão animadores quanto as duas maiores (provavelmente devido aos cortes e o enfraquecimento do estúdio devido ao quase monopólio da DIS na produção de filmes blockbusters). Por último, a SNE, com valores ainda menores, devido ao mesmo motivo de enfraquecimento da FOX.

## Análise Técnica 

### *Bollinger Bands*
```{r, eval=TRUE, include = FALSE}
bbands.DIS <- BBands(DIS[,"DIS.Adjusted"],sd = 2, n = 20)
bbands.DIS <- cbind(index(bbands.DIS), data.frame(bbands.DIS), data.frame(DIS[,-c(5,6)]))
rownames(bbands.DIS) <- seq(1, nrow(bbands.DIS), 1)
names(bbands.DIS) <- paste(c("date", "dn", "mavg", "up", "pctB", "open","high","low","close"))
```
```{r, eval=TRUE, warning = F}
plotDIS <- ggplot(data = bbands.DIS, aes(x = date, y = close, open = open, close = close, low = low, high = high)) + geom_candlestick()
plotDIS <- plotDIS + geom_bbands(ma_fun = EMA, sd = 2, n = 20, linetype = 2, size = 0.5, alpha = 0.2, fill = palette_light()[[1]], color_bands = palette_light()[[1]], color_ma = palette_light()[[2]])
plotDIS <- plotDIS + labs(title = "Bollinger Bands Disney", x = NULL, y = "Valor da Ação")
plotDIS <- plotDIS + theme_tq() + theme(axis.title.x=element_blank(), axis.text.x=element_blank(), axis.ticks.x=element_blank(),plot.margin=unit(c(0.5,0.4,0,0.5), "cm"))
plotDIS <- plotDIS + scale_y_continuous()
plotDIS2 <- ggplot(data = bbands.DIS, aes(date, pctB)) + geom_line(colour = palette_light()[[1]])
plotDIS2 <- plotDIS2 + geom_hline(yintercept = 0:1, colour = "gray", linetype = 2,size = 0.5)
plotDIS2 <- plotDIS2 + labs(x = "Ano", y = "%B")
plotDIS2 <- plotDIS2 + theme_tq()+ theme(plot.margin=unit(c(-0.1,0.4,0.5,0.6), "cm"))
grid.arrange(plotDIS,plotDIS2, nrow = 2, heights=c(2/3, 1/3))
```


### *Momentum*

### Conclusões sobre a Análise Técnica
## Formação da Carteira
### Definição dos pesos da Carteira de Investimento
### Análise da Carteira de Investimento